臺灣板橋地方法院刑事判決　　　　　　 95年度簡上字第603號
公　訴　人　臺灣板橋地方法院檢察署檢察官
上　訴　人
即　被　告　甲○○原名丙○○.
上列上訴人即被告因兒童及少年性交易防制條例案件，不服本院
95年度簡字第4137號中華民國95年7 月18日第一審簡易判決（聲
請簡易判決處刑案號：95年度偵字第7940號），提起上訴，本院
判決如下：
    主  文
上訴駁回。
    事  實
一、甲○○基於刊登促使人為性交易訊息之犯意，於民國九十四
    年十二月十七日凌晨零時二十四分許，在臺北縣新莊市○○
    路一○八巷二二號二樓住處，利用電腦透過網際網路連結至
    可供不特定人瀏覽、公開性質之「臺灣Kiss情色網情色文學
    區」（http://www.taiwankiss.com/board2/data/ 128415.
    htm） ，以「好康分享」之暱稱，刊登留言主題：「援妹？
    沒錯就是援妹」、內容：「剛剛接到援妹電話，好像是推銷
    服務，有興趣的自己打吧，桃園0000000000小雯」」等語，
    藉電腦網路刊登足以促使人為性交易之訊息，使上網瀏覽之
    不特定人得與小雯聯繫從事性交易行為。嗣經雲林縣警察局
    員警網路巡邏時發現，循線查獲上情。
二、案經訴由雲林縣政府警察局移送臺灣板橋地方法院檢察署檢
    察官偵查後聲請簡易判決處刑。
    理  由
一、證據能力有無之判斷：
  　按被告以外之人於偵查中向檢察官所為陳述，除顯有不可信
    之情況者外，得為證據，同法第一百五十九條之一第二項定
    有明文。偵查中對被告以外之人（包括證人、鑑定人、告訴
    人、被害人及共同被告等）所為之偵查筆錄，或被告以外之
    人向檢察官所提之書面陳述，性質上均屬傳聞證據。惟現階
    段刑事訴訟法規定檢察官代表國家偵查犯罪、實施公訴，依
    法其有訊問被告、證人及鑑定人之權，證人、鑑定人且須具
    結，而實務運作時，檢察官偵查中向被告以外之人所取得之
    陳述，原則上均能遵守法律規定，不致違法取供，其可信度
    極高，職是，被告以外之人前於偵查中已具結而為證述，除
    反對該項供述得具有證據能力之一方，已釋明「顯有不可信
    之情況」之理由外，不宜以該證人未能於審判中接受他造之
    反對詰問為由，即遽指該證人於偵查中之陳述不具證據能力
    。是證人即被告之妹丁○○於檢察官偵查時具結所為之證述
    ，被告未曾提及檢察官在偵查時，有任何不法取供之情形，
    是客觀上並無顯不可信之情況，且被告於本院審理時並未聲
    請傳訊證人丁○○進行詰問，前揭證人於偵查中之證言自具
    有證據能力。
二、訊之被告甲○○固坦承IP位址61.70.206.252 係伊所申請使
    用之ADSL帳戶之事實，惟矢口否認有何違反兒童及少年性交
    易防制條例之犯行，辯稱：伊不認識小雯，也未刊登上開訊
    息，伊是因從事電腦工作，所以電腦都是二十四小時開機，
    有可能是遭人入侵後，以其IP上網刊登上開訊息，況伊於上
    開訊息刊登之時間，正在參加伊母親再婚婚宴，不可能在家
    上網云云。經查：
  (一)IP位址61.70.206.252 係被告向和信超媒體股份有限公司（
    以下簡稱「和信公司」）申請使用之ADSL帳戶，安裝在被告
    位在臺北縣新莊市○○路一○八巷二二號二樓住處，而從該
    IP位址有於上開時、地以「好康分享」之暱稱，在「臺灣
    Kiss情色網情色文學區」刊登如事實欄所載之留言主題、內
    容之訊息等情，為被告於本院準備程序中所不爭執（見本院
    卷第二十頁），且有刊登上開留言主題、內容網頁畫面列印
    資料三十四紙及和信公司九十五年一月六日和信超媒體覆雲
    警少字第0000000000號函（電子郵件列印）一紙附卷可稽，
    足徵被告此部分自白核與事實相符，應堪採信。
  (二)又「IP位址在正常狀況下不易遭人盜用，但還是有可能遭人
    盜用的情事發生，列舉遭人盜用的方式如下：1.若該使用者
    使用的上網環境為自行架設無線網路環境，但在安全部分並
    無做好管理，導致他人利用其無線上網環境取得該使用者所
    擁有的IP位址，並透過其無線上網環境連結至網際網路。2.
    該使用者電腦遭人入侵，導致電腦被控制，並利用該使用者
    電腦上網」，有財團法人台灣網路資訊中心九十五年五月十
    五日（九十五）台網址字第95009 號函一件附卷可稽。依該
    函所示，被告所使用之上開IP位址雖有可能遭人侵入使用，
    惟本件被告所申請使用之上開IP位址係由其與妹妹丁○○以
    分享器共用，且是以網路線分接，不是無線上網等情，亦據
    被告於警詢中陳述及證人丁○○於偵查中證述甚明（見偵查
    卷第六頁、第七三頁），故被告所使用之上開IP位址並非因
    無線上網而遭入侵甚明。又「利用使用者電腦上網連結至網
    站，如果是採遠端畫面控制的形式，則有可能顯示操控之經
    過與異常狀況，有一個例外是windows xp內建的遠端桌面，
    則是在連續時，會鎖住桌面，電腦前的使用者會發覺電腦被
    遠端使用者連續使用，但是看不到畫面」等語，亦有財團法
    人台灣網路資訊中心九十五年六月五日（九五）台網技字第
    95002 號函一件在卷足參，故本件被告的電腦被入侵，應會
    被植入遠端遙控程式，在刊登訊息時，應可看到電腦刊登畫
    面之訊息或為使用者發覺電腦被遠端使用者連線使用，然依
    證人丁○○於偵查中證稱：「（問：九十四年十二月十七日
    凌晨零時二十四分左右，你人在何處？）應該是剛回到家，
    電腦有開機，在聽音樂，只有上網看一下氣象台」等語（見
    偵查卷第七三頁），可徵證人丁○○並未在電腦上看到被入
    侵刊登訊息之畫面，也未發覺電腦被遠端使用者連線使用，
    自難認被告所使用之IP位址於前揭時地有何遭入侵情事。
  (三)被告另辯稱伊所使用之電腦時常遭入侵中毒云云，固據其於
    偵查中提出掃毒資料為證，然依其所提出之資料可知，其電
    腦中所發現之檔案均係所謂之木馬程式，有該等賽門鐵克掃
    毒畫面資料附卷可稽，該類程式係在竊取資料傳送至植入木
    馬程式之人，並非遠端遙控電腦之軟體，則縱該等程式縱取
    得被告上網之帳戶、密碼等資料，仍須以電腦設備與被告上
    開ADSL網路線相連始能上網，尚難僅憑該木馬程式遠端操控
    被告上開電腦。又必須有高度網路技術之人，才能入侵他人
    電腦進行遠端控制，並非任何人均可為之，依常情而言，一
    般亦多發生在有特別價值，例如情、財、仇或有特殊價值資
    訊，可證上開訊息由他人利用被告IP位址刊登之機率甚微。
    至被告使用上開IP位址之電腦長時間上網一節，固有和信公
    司傳送之被告電腦使用時間紀錄電子郵件列印單一件在卷足
    憑，而電腦長時間上網有可能被入侵，雖亦據上開財團法人
    台灣網路資訊中心九十五年六月五日（九五）台網技字第95
    002 號函載述甚明，惟電腦長時間上網使用，並非必然會被
    入侵，而本件尚難認被告上開電腦受到入侵，且上開訊息係
    由被告上開IP位址所刊登，已如前述，是縱被告自承係從事
    電腦工作之人，時常使用電腦，所以電腦始終上網並不關機
    等語屬實（見本院卷第十八頁至第十九頁），亦難憑此即認
    被告電腦被入侵。況依證人丁○○於偵查中所述：「（問：
    當時被告是否在家？）是，但我不知道他有無使用電腦，因
    為我在我自己的房間」等語（見偵查卷第七四頁），顯見被
    告於刊登上開訊息時，並非不在住處。故被告辯稱伊電腦遭
    到入受云云，並無可採。
  (三)至被告雖提出伊母與繼父之喜帖以證明伊母與繼父於九十四
    年十二月十八日中午起舉行婚宴，伊在現場幫忙，不可能在
    家上網，而上開化名為「好康分享」之人有於該日下午三時
    十六分上網發表意見，顯見前揭訊息並非伊所刊登云云。查
    被告之母戊○○與繼父己○○於九十四年十二月十八日中午
    十二時起，在臺北縣新莊市○○○路一三八號新莊海產大王
    餐廳舉行婚宴之情，固有被告所提出之喜帖一件附卷可按，
    惟依上開留言主題、內容網頁畫面列印資料所載，該化名「
    好康分享」係於九十四年十二月十八日下午三時十六分許以
    被告所使用之上開IP位址上網發表意見，當時是否仍在自中
    午十二時起之婚宴中，尚非無疑，況縱仍在婚宴中，亦難憑
    認被告勢必不能返家上網發表意見，故被告此部分所辯，亦
    尚不足信。另上開列印資料中0000000000號行動電話之申請
    人為乙○○一節，有遠傳電信股份有限公司之申請人資料一
    紙附卷可稽，而證人乙○○於本院審理時固證稱不認識被告
    ，未委由被告代為刊登上開訊息，也沒有從事上開性交易等
    語在卷（見本院卷第六二頁至第六四頁），然依前開留言主
    題、內容網頁畫面列印資料可知，該化名「好康分享」者，
    僅係接到0000000000號援交電話而自行上網刊登訊息，是證
    人乙○○有無從事性交易或使用上開電話，要與本案無涉，
    而其縱未委由被告代為刊登上開訊息，亦不足以解免被告之
    刑責。
  (四)綜上所述，被告所辯，均係事後卸責之詞，要無可採。本件
    事證明確，被告有於上開時、地，刊登前揭促使人為性交易
    之訊息，洵堪認定。
三、查被告行為後，刑法業於九十四年二月二日修正公布，九十
    五年七月一日起施行。按「行為後法律有變更者，適用行為
    時之法律，但行為後之法律有利於行為人者，適用最有利於
    行為人之法律」，修正後刑法第二條第一項定有明文。此條
    規定係規範行為後法律變更所生新舊法比較適用之準據法，
    本身尚無新舊法比較之問題，於新法施行後，應一律適用新
    法第二條第一項之規定，為「從舊從輕」之比較，先予敘明
    ，再按本次法律變更，比較時應就罪刑有關之共犯、未遂犯
    、想像競合犯、牽連犯、連續犯、結合犯，以及累犯加重、
    自首減輕暨其他法定加減原因（如身分加減）與加減例等一
    切情形，綜其全部罪刑之結果而為比較（最高法院九十五年
    五月二十三日九十五年度第八次刑事庭會議決議參照）。茲
    就本件新舊法比較結果敘述如下：
  (一)關於罰金刑，刑法分則編各罪所定罰金刑之貨幣單位原為銀
    元，修正前刑法第三十三條第五款規定：「罰金：一元（銀
    元）以上。」，而依罰金罰鍰提高標準條例規定，就七十二
    年六月二十六日前修正之刑法部分條文罰金數額提高二至十
    倍，其後修正者則不提高倍數，並依現行法規所定貨幣單位
    折算新臺幣條例規定，以銀元一元折算新臺幣三元。修正後
    刑法第三十三條第五款規定：「罰金：新臺幣一千元以上，
    以百元計算之。」，刑法第三十三條第五款所定罰金貨幣單
    位經修正為新臺幣後，刑法分則各罪所定罰金刑之貨幣單位
    亦應配合修正為新臺幣，為使刑法分則編各罪所定罰金之最
    高數額與刑法修正前趨於一致，乃增訂刑法施行法第一條之
    一：「中華民國九十四年一月七日刑法修正施行後，刑法分
    則編所定罰金之貨幣單位為新臺幣。九十四年一月七日刑法
    修正時，刑法分則編未修正之條文定有罰金者，自九十四年
    一月七日刑法修正施行後，就其所定數額提高為三十倍。但
    七十二年六月二十六日至九十四年一月七日新增或修正之條
    文，就其所定數額提高為三倍。」。從而，刑法分則編各罪
    所定罰金刑之最高數額，於上開規定修正後並無不同，惟修
    正後刑法第三十三條第五款所定罰金刑最低數額，較之修正
    前提高，自以修正前刑法第三十三條第五款規定有利於被告
    。
　(二)本件被告犯罪時之刑法第四十一條第一項前段規定：「犯最
  　重本刑為五年以下有期徒刑以下之刑之罪，而受六個月以下
    有期徒刑或拘役之宣告，因身體、教育、職業、家庭之關係
    或其他正當事由，執行顯有困難者，得以一元以上三元以下
    折算一日，易科罰金。」又被告行為時之易科罰金折算標準
    ，依修正前罰金罰鍰提高標準條例第二條前段（現已刪除）
    規定，就其原定數額提高為一百倍折算一日，則本件被告行
    為時之易科罰金折算標準，應以銀元三百元折算一日，經折
    算為新臺幣後，應以新臺幣九百元折算為一日。惟九十五年
    七月一日修正公布施行之刑法第四十一條第一項前段則規定
    ：「犯最重本刑為五年以下有期徒刑以下之刑之罪，而受六
    個月以下有期徒刑或拘役之宣告者，得以新臺幣一千元、二
    千元或三千元折算一日，易科罰金。」比較修正前後之易科
    罰金折算標準，以九十五年七月一日修正公布施行前之規定
    ，較有利於受刑人，自應依現行刑法第二條第一項前段，適
    用修正前刑法第四十一條第一項前段規定，定其易科罰金之
    折算標準。
  (三)綜此，依整體比較之結果，依修正後刑法第二條第一項前段
    之規定，適用行為時之舊法處斷。
四、核被告所為，係犯兒童及少年性交易防制條例第二十九條之
    以電腦網路刊登促使人為性交易訊息罪。原審審酌被告前無
    犯罪前科，素行尚稱良好，高職畢業之智識程度，及以電腦
    網路刊登足以促使人為性交易訊息之犯罪動機、手段，犯罪
    行為對社會風氣所造成之危害，並於刊登之犯罪行為完成後
    ，經網友告知已經觸法時，卻仍以等警察來抓我吧、看看怎
    麼抓等語回應，公然向公權力挑釁，且於偵查中仍否認犯行
    ，顯然毫無法紀觀念又無悔意等一切情狀，並依刑事訴訟法
    第四百四十九條第一項前段、第三項、第四百五十四條第二
    項、兒童及少年性交易防制條例第二十九條、刑法第二條第
    一項前段、第十一條前段、修正前刑法第四十一條第一項前
    段、修正前罰金罰鍰提高標準條例第二條，判處被告有期徒
    刑四月，並諭知易科罰金之折算標準。經核其認事用法，並
    無不合，量刑亦屬妥適，上訴人提起上訴為無理由，應予駁
    回。
據上論斷，應依刑事訴訟第四百五十五條之一第一項、第三項、
第三百六十八條，判決如主文。
本案經檢察官張誌洋到庭執行職務。
中　　華　　民　　國　　96　　年　　4 　　月　　30  　日
                刑事第五庭  審判長法  官  陳坤地
                                  法  官  許映鈞
                                  法  官  李麗珠
上列正本證明與原本無異。
不得上訴。
                                  書記官  林政良
中　　華　　民　　國　　96　　年　　4 　　月　　30　　日
附錄本案論罪科刑法條全文：
兒童及少年性交易防制條例第29條
以廣告物、出版品、廣播、電視、電子訊號、電腦網路或其他媒
體，散布、播送或刊登足以引誘、媒介、暗示或其他促使人為性
交易之訊息者，處5 年以下有期徒刑，得併科新台幣1 百萬元以
下罰金。